臺灣高等法院刑事判決
110年度原上訴字第106號
上  訴  人  
即  被  告  張民捷
選任辯護人  喬政翔律師（法扶律師）
上  訴  人  
即  被  告  宗志翔（原名黃志翔）
選任辯護人  李岳峻律師（法扶律師）
上列上訴人即被告等因違反毒品危害防制條例等案件，不服臺灣
臺北地方法院109年度原訴字第46號，中華民國110年6月10日第
一審判決（起訴案號：臺灣臺北地方檢察署109年度偵字第25285
號、第25286號），提起上訴，本院判決如下：
    主  文
原判決撤銷。
張民捷、宗志翔共同運輸第二級毒品，均累犯，各處有期徒刑貳
年陸月。
扣案如附表編號1所示之物沒收銷燬之；扣案如附表編號2至4所
示之物均沒收。 
    事  實
一、張民捷、宗志翔（原名黃志翔）均知悉大麻屬毒品危害防制
    條例第2條第2項第2款所列管之第二級毒品，依法不得運輸，
    亦屬我國行政院依懲治走私條例第2條第3項授權公告之「管制
    物品管制品項及管制方法」所列第1點第3款之管制進出口物
    品，不得私運進口，且能預見並已預見他人不親自領取自他
    國運送入境之包裹，反而提供高額報酬要求代收包裹，其內
    可能為第二級毒品，竟基於縱包裹內物品為毒品危害防制條
    例所列管第二級毒品且為管制進出口物品，亦不違背其本意
    之不確定故意，於民國109年7月下旬某時，與真實姓名年籍
    不詳、LINE通訊軟體暱稱「郭台銘」之成年人共同基於運輸
    第二級毒品及私運管制物品進口之犯意聯絡，先由「郭台銘
    」透過不知情之許筆凱（業經檢察官為不起訴處分）以新臺
    幣（下同）10萬元報酬委託張民捷尋覓願代收包裹之宗志翔
    ，約定由宗志翔提供收件人「HuangZhiXiang」（即為「黃
    志翔」之羅馬拼音）、收件地址「桃園市○○區○○里○○0○0號
    」等資訊予張民捷後，再由張民捷將此等資料告知許筆凱轉
    知「郭台銘」，由「郭台銘」與張民捷、宗志翔聯繫收貨事
    宜。謀議既定，「郭台銘」遂於同年9月10日前不詳時、地
    ，將如附表編號1所示之第二級毒品大麻煙草29包裝箱，以
    國際郵包方式，委由不知情之快遞業者由美國運輸入臺灣（
    郵件編號：CZ000000000US）。
二、嗣法務部調查局航業調查處基隆調查站因查緝另案毒品案件
    時，發覺上開郵件編號之運送物疑為第二級毒品大麻，乃報
    請臺灣臺北地方檢察署檢察官指揮至桃園復興郵局逕行搜索
    ，當場扣得以附表編號2所示郵包紙箱盛裝如附表編號1所示
    第二級毒品大麻，並於109年9月10日16時4分許，宗志翔依
    張民捷之通知前往桃園市○○區○○路00號桃園復興郵局簽收領
    取上開郵件編號包裹之際，當場逮捕宗志翔，並扣得供聯繫
    本案所用如附表編號4所示之物，嗣宗志翔供出係張民捷介
    紹委請其代收，始循線查獲張民捷，並扣得供聯繫本案所用
    如附表編號3所示之物。
三、案經法務部調查局航業調查處基隆調查站暨新北市政府警察
    局汐止分局報請臺灣臺北地方檢察署檢察官偵查起訴。
    理  由
一、本判決下述所引用上訴人即被告張民捷、宗志翔以外之人於
    審判外之陳述，檢察官、被告張民捷、宗志翔於本院準備程
    序對該等證據能力均表示沒有意見，同意有證據能力（見本
    院卷第93、123頁），且迄言詞辯論終結前亦未聲明異議，
    本院審酌前開證據資料作成時之情況，尚無違法不當及證明
    力明顯過低之瑕疵，而認為以之作為證據應屬適當，依刑事
    訴訟法第159條之5規定，均認有證據能力。至認定本案犯罪
    事實之其餘證據，並無證據證明係違背法定程序所取得，亦
    無顯有不可信之情況，且經本院於審理期日合法調查，該等
    證據自得作為本案裁判之資料。
二、認定犯罪事實所憑證據及其理由：
(一)上開事實，業據被告張民捷、宗志翔於調詢、偵查、原審、
    本院準備程序及審理時均坦認不諱（見偵25286卷第11至15
    、74至77頁、偵25285卷第10至17、84至86頁、原審卷第88
    至89、106至107、180頁、本院卷第92、122、217頁），並
    有法務部調查局航業調查處基隆調查站109年9月10日搜索扣
    押筆錄、扣押物品目錄表各3份、逕行搜索報告書、原審法
    院109年9月15日北院忠刑軒109急搜15字第1099026860號函
    、中華民國郵政投遞掛號函件收據、郵件包裹及內容物照片
    、被告宗志翔與「郭台銘」間LINE對話訊息翻拍照片附卷可
    稽（見逕搜8卷第5至9、13、15至16、19頁、偵25285卷第27
    、33至37、41頁、偵25286卷第27、29、37至41、45頁），
    且有查獲如附表編號1所示之煙草29包扣案可資佐證。而上
    開煙草29包，經送鑑驗結果，均檢出含第二級毒品大麻成分
    ，有法務部調查局濫用藥物實驗室109年9月28日調科壹字第
    10923016590號鑑定書在卷可憑（見偵25285卷第103頁），
    足認被告2人上開任意性自白與事實相合，堪可認定。從而
    ，被告張民捷、宗志翔前開所為任意性自白，既有上述客觀
    證據資為補強，核與事實相符，應堪採信。
(二)又依被告宗志翔於調詢時供稱：「飛龍」與張民捷委託我收
    領本案包裹時都沒有跟我說過內容物為何，我有請張民捷去
    幫我問「飛龍」，但是張民捷一直不敢幫我問，但是我知道
    收個包裹可以拿到10萬元報酬，絕對是非法的東西，我有想
    過應該是毒品等語（見偵25285卷第17頁）、被告張民捷於
    調詢、偵訊時供稱：許筆凱沒有告訴我們郵包內容物，我們
    也沒有向他詢問，但是許筆凱問我宗志翔要不要代收郵包時
    ，有跟我說代收這個郵包有風險，要我轉知宗志翔如果出事
    要自己扛，我也如實轉達，我們確實不確定郵包內容物為何
    ，只有猜測可能是愷他命或類似的毒品；我知道收受這個包
    裹可能是違禁物等語（見偵25286卷第14、15、76頁），復
    由卷附宗志翔與「郭台銘」LINE對話紀錄翻拍照片觀之，雖
    可認被告宗志翔、張民捷應知所受託運送回臺之國際包裹內
    應為觸犯刑罰法律之違禁物或管制物品，惟因被告2人均否
    認確知該包裹內所夾藏之物品種類，且卷內查得之事證，亦
    無指涉運送物品種類之內容，是本件固無足夠之積極證據證
    明受「郭台銘」安排指揮、分工地位較低之被告2人是在明
    知該紙箱內所夾藏之違禁物即為大麻之情形下加以運輸入境
    ，而無法逕認其等具有運輸第二級毒品之直接故意，但由本
    案寄送地為美國，而美國有十數州合法使用大麻、加拿大已
    開放大麻，國內亦有部分人士倡議我國倣效美、加開放大麻
    之使用，此經大眾媒體所廣泛報導，依被告張民捷案發時已
    00歲，自陳在國外就讀高中，亦曾因施用搖頭丸經觀察、勒
    戒（見本院卷第97頁、偵25286卷第74頁），被告宗志翔案
    發時為00歲，擔任天蘊國際有限公司負責人，經營酒類貿易
    業務（見偵25285卷第10頁），其等具有相當之智識、生活
    及工作經驗，自應知悉此情，對於收受高額報酬而代為領取
    自他國運送入境之包裹，其內極可能為大麻乙節應有所預見
    、認識，亦為被告宗志翔、張民捷所坦認運輸第二級毒品犯
    行，堪認被告2人主觀上係具有運輸第二級毒品及私運管制
    物品進口之不確定故意，客觀上亦有收受本案國際包裹之行
    為，其等行為該當於運輸第二級毒品罪及私運管制物品進口
    罪。
(三)綜上，本案事證明確，被告2人上開運輸第二級毒品及私運
    管制物品進口等犯行，均堪認定。
三、論罪：
(一)按毒品危害防制條例之「運輸」毒品罪，係指本於運輸意思
    搬運輸送而言，該罪既遂、未遂之依據，應以起運與否為準
    ，不以達到目的地為既遂條件（最高法院96年度台上字第71
    41號判決意旨參照）。再懲治走私條例第2條第1項所謂私運
    管制物品進口，係指由國外或自大陸地區私運管制物品，進
    入臺灣地區而言；輸入之既遂與未遂，以是否已進入國界為
    標準；而運輸毒品罪只以所運輸之毒品已實施運送為已足，
    並非以運抵目的地為犯罪完成之要件，區別該罪既遂或未遂
    ，應以已否起運為準，既已起運，構成該罪之輸送行為即已
    完成，不以抵達目的地為既遂條件（最高法院95年度台上字
    第298號判決意旨參照）。查如附表編號1所示含有第二級毒
    品之物品，既已自美國起運並運輸至我國境內，被告2人之
    運輸行為屬既遂無疑。
(二)核被告張民捷、宗志翔所為，均係犯毒品危害防制條例第4
    條第2項之運輸第二級毒品罪、懲治走私條例第2條第1項之
    私運管制物品進口罪。被告2人因運輸而持有第二級毒品之
    低度行為，為運輸行為所吸收，不另論罪。
(三)被告2人與LINE暱稱「郭台銘」之成年男子就上開犯行，有
    犯意聯絡及行為分擔，均為共同正犯。被告2人係利用不知
    情之國際快遞業者人員、中華郵政人員等為上開犯行，為間
    接正犯。
(四)被告2人均係以一行為觸犯上開2罪，為想像競合犯，應依刑
    法第55條規定，從一重之運輸第二級毒品罪處斷。
(五)累犯不予加重之說明：
　  按關於刑法累犯加重本刑部分，固不生違反憲法一行為不二
    罰原則之問題，然其不分情節，基於累犯者有其特別惡性及
    對刑罰反應力薄弱等立法理由，一律加重最低本刑，於不符
    合刑法第59條所定要件之情形下，致生行為人所受之刑罰超
    過其所應負擔罪責之個案，其人身自由因此遭受過苛之侵害
    部分，對人民受憲法第8條保障之人身自由所為限制，不符
    憲法罪刑相當原則，牴觸憲法第23條比例原則；而於前揭法
    條修正前，為避免發生上述罪刑不相當之情形，法院就該個
    案裁量是否加重最低本刑（司法院釋字第775號解釋參照）
    。
　⒈被告張民捷前於104年間因酒駕之公共危險案件，經臺灣桃園
    地方法院以105年度壢交簡字第685號判處有期徒刑3月確定
    ，於106年5月5日易服社會勞動執行完畢，有本院被告前案
    紀錄表在卷可參（見本院卷第45、46頁）。是被告張民捷所
    為本案犯行，係在其前案有期徒刑執行完畢後5年內故意所
    為，已符合刑法第47條第1項累犯之規定。然被告張民捷上
    開前案係涉犯公共危險罪，本案則為運輸毒品犯行，前後案
    件之罪質、犯罪情節、侵害之法益均不同，尚難認被告張民
    捷有犯本罪之特別惡性或有何刑罰反應力較薄弱等情狀，而
    有加重最低本刑之必要，故就其所犯本案運輸毒品部分不依
    累犯之規定加重其最低本刑。
　⒉被告宗志翔前於106年間因酒駕之公共危險案件，經臺灣桃園
    地方法院以106年度壢交簡字第781號判處有期徒刑3月確定
    ，於107年9月12日易科罰金執行完畢；再於108年間因酒駕
    之公共危險案件，經原審法院以108年度交簡字第2171號判
    處有期徒刑4月確定，於109年9月1日易科罰金執行完畢，有
    本院被告前案紀錄表在卷可參（見本院卷第49至50頁）。是
    被告宗志翔所為本案犯行，係在其前案有期徒刑執行完畢後
    5年內故意所為，已符合刑法第47條第1項累犯之規定。然被
    告宗志翔上開前案係涉犯公共危險罪，本案則為運輸毒品犯
    行，前後案件之罪質、犯罪情節、侵害之法益均不同，尚難
    認被告宗志翔有犯本罪之特別惡性或有何刑罰反應力較薄弱
    等情狀，而有加重最低本刑之必要，故就其所犯本案運輸毒
    品部分不依累犯之規定加重其最低本刑。
(六)刑之減輕事由說明：
　⒈按毒品危害防制條例第17條第1項規定：犯第4條至第8條、第
    10條或第11條之罪，供出毒品來源，因而查獲其他正犯或共
    犯者，減輕或免除其刑。此項規定旨在鼓勵被告供出其所涉
    案件查獲毒品之來源，以擴大落實毒品之追查，俾有效斷絕
    毒品之供給，以杜絕毒品泛濫。故所指「供出來源」，舉凡
    提供該毒品流通過程中，供給毒品嫌犯之具體資訊，而有助
    於毒品查緝，遏止毒品氾濫者，應皆屬之。至所謂「因而查
    獲其他正犯與共犯」，則指有偵查犯罪職權之公務員依被告
    所提供毒品來源之具體相關資料，而查獲在該毒品流通過程
    中供給毒品之直接或間接前手而言，例如販賣或轉讓毒品予
    被告，或與被告共犯本案之正犯及共犯（教唆犯、幫助犯）
    皆屬之。又有無上述因而查獲其他正犯或共犯之事實，應由
    事實審法院本於其採證認事之職權，綜合卷內相關事證資料
    加以審酌認定，並不以被告所指毒品來源之正犯或共犯經起
    訴及判決有罪確定為必要，亦不可僅因該正犯或共犯經不起
    訴處分或判決無罪確定，即逕認並未查獲，因此不符上開減
    輕或免除其刑規定（最高法院107年度台上字第2787號判決
    意旨參照）。查本案被告宗志翔於前揭時地簽領毒品郵包而
    遭警方逮捕後，旋即供承係被告張民捷邀其收領包裹，使警
    方能即向檢察官聲請核發拘票，並於當日拘提被告張民捷到
    案等情，有前引逕行搜索報告書可佐（見逕搜8卷第15至16
    頁），是被告宗志翔應有毒品危害防制條例第17條第1項規
    定之適用。又被告張民捷、宗志翔遭逮捕後，係於調查局同
    時、分別接受詢問，被告張民捷供述如何受許筆凱居間介引
    而為本案犯行，並提供許筆凱姓名、臉書社群網站名稱、綽
    號、聯絡電話、駕駛車輛型號及顏色、曾經駕駛車輛現身之
    時、地，亦指認許筆凱之身分證號碼及照片影像（見偵2528
    6卷第11至17、25頁），於偵查中亦陳報許筆凱之名片（見
    偵25286卷第117頁），進而使法務部調查局航業調查處基隆
    調查站持臺灣臺北地方檢察署檢察官核發之拘票拘提許筆凱
    到案，有法務部調查局航業調查處基隆調查站110年5月14日
    航基緝字第11053516330號函及附件在卷可參（見原審卷第2
    27至241頁），另被告宗志翔則供述如何結識綽號「飛龍」
    之許筆凱並應允運輸毒品之過程，並指認許筆凱之照片影像
    （見偵25285卷第11至17、20、31頁），本案檢察官於提起
    公訴時更將許筆凱明列為本案共犯（見起訴書第3頁），足
    認被告2人分別所供毒品來源之共同正犯，均有使本案檢警
    得據以對之發動偵查程序，並因此確實查獲其人。雖檢察官
    嗣以僅有被告張民捷、宗志翔片面證述，別無其他補強證據
    ，而為許筆凱不起訴處分，有本案被告前案紀錄表、臺灣臺
    北地方檢察署110年度偵字第15749號不起訴處分書在卷可查
    （見本院卷第148至151頁），然被告張民捷、宗志翔均一致
    供稱許筆凱為本案毒品來源，且許筆凱亦承認與友人曾在吉
    星港式飲茶與被告張民捷、宗志翔見面，之後被告張民捷有
    與其友人聯繫合作送貨或提貨之生意（見偵15749卷第6、7
    頁），佐以被告張民捷、宗志翔2人為警查獲後始終坦承犯
    行，並詳細供述毒品來源，被告張民捷並指認許筆凱之年籍
    等足資辨別之特徵，警方因此循線查獲許筆凱，業如前述，
    被告2人所述並非完全沒有其他證據可以佐證，而有一定程
    度之可信度，縱使許筆凱所涉罪嫌業經檢察官為不起訴處分
    ，本院依卷內證據綜合判斷仍認被告2人所為供述有「因而
    查獲毒品來源之共犯」的事實，被告張民捷、宗志翔就上開
    運輸第二級毒品犯行，應適用毒品危害防制條例第17條第1
    項規定減輕其刑。又被告張民捷、宗志翔運輸第二級毒品大
    麻雖在流入市面前遭查獲，然對社會治安具有潛在危害，斟
    酌上情及本案被告張民捷、宗志翔犯罪之情節，其指訴毒品
    來源所能杜絕毒品氾濫之程度；再以被告張民捷、宗志翔運
    輸大麻數量逾非微，認對於被告張民捷、宗志翔依前揭規定
    減輕其刑，已足以評價其對於查獲毒品來源之貢獻程度，不
    宜遽予寬惠至免除其刑之程度，爰不予免除其刑。
　⒉被告2人於調詢、偵查及原審、本院審理時，就本案共同運輸
    第二級毒品犯行均自白犯罪，俱應依毒品危害防制條例第17
    條第2項之規定，減輕其刑，並均依法遞減之。
　⒊不適用刑法第59條規定酌減其刑：
    按刑法第59條規定之酌量減輕其刑，必須犯罪另有特殊之原
    因與環境，在客觀上足以引起一般同情，認為即使予以宣告
    法定最低度刑，猶嫌過重者，始有其適用。此所謂法定最低
    度刑，固包括法定最低本刑，但遇有其他法定減輕之事由者
    ，則應係指適用其他法定減輕事由減輕其刑後之最低度刑而
    言。倘被告別有法定減輕事由者，應先適用法定減輕事由減
    輕其刑後，猶認其犯罪之情狀顯可憫恕，即使科以該減輕後
    之最低度刑仍嫌過重者，始得適用刑法第59條規定酌量減輕
    其刑（最高法院100年度台上字第744號判決意旨參照）。
  ⑴辯護人為被告宗志翔主張其因恐危及家人，方在監控之人指
    示下冒險取貨，然供出並帶同警調人員逮捕共犯，請依刑法
    第59條規定再酌減其刑云云（見原審卷第181頁、本院卷第3
    3、35、129、130頁）。惟被告宗志翔正值青壯，並非無謀
    生能力之人，竟為賺取金錢而擅輸入附表編號1所示合計超
    過2919.14公克之第二級毒品，對社會治安、國民健康所生
    危害非輕，是依被告宗志翔所為犯罪情節，客觀上並無足以
    引起同情或情堪憫恕之處，況其經適用毒品危害防制條例第
    17條第1項、第2項規定而依刑法第66條規定依三分之二、二
    分之一遞減輕其刑後，足使被告宗志翔所受宣告刑大幅減低
    ，難認有何情輕法重之處，自無再依刑法第59條酌減其刑之
    餘地。故辯護人此部分請求，應無可採。
　⑵辯護人為被告張民捷主張其於本案參與程度甚低，為促使被
    告宗志翔清償債務，一時失慮才為本案，本案毒品未流入市
    面即遭查獲，對社會危害不大，且被告張民捷曾罹患中風，
    行動不便，請依刑法第59條規定再酌減其刑云云（見本院卷
    第19至21頁）。然被告張民捷本案所為顯然助長毒品流通及
    氾濫，且所輸入毒品數量甚多，對社會治安、國民健康所生
    危害非輕，其惡性難認輕微，且其本案犯行已依毒品危害防
    制條例第17條第1項、第2項之規定減輕其刑，足使被告張民
    捷所受宣告刑大幅減低，難認有何情輕法重之處，自無再依
    刑法第59條酌減其刑之餘地。　　
四、撤銷改判之理由：　　
    原審以被告2人運輸毒品犯行事證明確，予以論罪科刑，固
    非無見，然查，依現有證據應僅能認定其等係基於不確定故
    意（間接故意）而為本案犯行，業據本院論述如前，原判決
    逕認其等均具有直接故意，尚有未當。被告2人提起上訴，
    俱指摘原審未適用刑法第59條云云，雖無理由，原判決既有
    上揭可議之處，自屬無可維持，應由本院予以撤銷改判。
五、爰審酌被告2人正值青壯，未能思以正途賺取所需，貪圖不
    正報酬而應允他人代為收受數量非微之第二級毒品大麻之國
    際包裹，嚴重漠視國家禁令，惟其等犯後自始坦承犯行，配
    合檢警查緝，犯後態度尚佳，兼衡其等素行、犯罪動機、手
    段、目的，及被告張民捷高中肄業，擔任發電廠倉庫技工，
    每月收入33,000元，未婚，與父親同住（見本院卷第97頁）
    ；被告宗志翔高中畢業，粗工，每月收入3萬元，未婚，須
    扶養父親（見本院卷第127頁）之家庭生活及經濟狀況等一
    切情狀，均量處如主文第2項所示之刑。至被告2人於前案執
    行完畢5年內均曾因故意犯罪受有期徒刑以上宣告，且所受
    宣告刑均逾有期徒刑2年，不符合緩刑要件，被告2人及其等
    辯護人請求宣告緩刑，不應准許，附此敘明。
六、沒收：
(一)扣案如附表編號1所示之煙草29包，經送驗結果均含第二級
    毒品大麻成分，應依毒品危害防制條例第18條第1項前段之
    規定，宣告沒收銷燬，至前揭取樣化驗部分，既均已驗畢用
    罄而滅失，無庸諭知沒收。
(二)扣案如附表編號2所示之郵包紙箱2個，係為包裹前開大麻煙
    草包，防止其裸露、潮濕及便於運輸大麻煙草所用之物，有
    照片可佐（見偵25286卷第27頁）；如附表編號3、4所示之
    行動電話，分別為被告2人所有，且係被告2人聯繫運輸毒品
    所用之物，業據其等於原審審理時供述明確（見原審卷第17
    4、176頁），均依同條例第19條第1項之規定，宣告沒收。
    至扣案被告宗志翔所有導航機1台（見偵25285卷第41頁），
    無證據證明供犯本案犯行所用，自不宣告沒收。
(三)被告張民捷、宗志翔本案運輸第二級毒品尚未取得任何報酬
    即為警查獲，且依卷內現存事證，並無積極證據足認被告2
    人實際獲取犯罪所得而受有何不法利益，是本案尚無所得應
    予宣告沒收或追徵之問題，附此敘明。　　　　
據上論斷，應依刑事訴訟法第369條第1項前段、第364條、第299
條第1項前段，毒品危害防制條例第4條第2項、第17條第1項、第
2項、第18條第1項前段、第19條第1項，懲治走私條例第2條第1
項，刑法第11條、第28條、第55條、第47條第1項，判決如主文
。
本案經檢察官江宇程提起公訴，檢察官謝宗甫到庭執行職務。
中　　華　　民　　國　　111 　年　　1 　　月　　4 　　日
　              　刑事第十八庭  審判長法　官  何俏美
                                      法　官  黃紹紘
                                      法　官  陳海寧
以上正本證明與原本無異。
如不服本判決，應於收受送達後20日內向本院提出上訴書狀，其
未敘述上訴之理由者並得於提起上訴後20日內向本院補提理由書
（均須按他造當事人之人數附繕本）「切勿逕送上級法院」。
                                      書記官  謝文傑
中　　華　　民　　國　　111 　年　　1 　　月　　4 　　日
附錄：本案論罪科刑法條全文
毒品危害防制條例第4條
製造、運輸、販賣第一級毒品者，處死刑或無期徒刑；處無期徒
刑者，得併科新臺幣3千萬元以下罰金。
製造、運輸、販賣第二級毒品者，處無期徒刑或10年以上有期徒
刑，得併科新臺幣1千5百萬元以下罰金。
製造、運輸、販賣第三級毒品者，處7年以上有期徒刑，得併科
新臺幣1千萬元以下罰金。
製造、運輸、販賣第四級毒品者，處5年以上12年以下有期徒刑
，得併科新臺幣5百萬元以下罰金。
製造、運輸、販賣專供製造或施用毒品之器具者，處1年以上7年
以下有期徒刑，得併科新臺幣150萬元以下罰金。
前五項之未遂犯罰之。
懲治走私條例第2條
私運管制物品進口、出口者，處7年以下有期徒刑，得併科新臺
幣3百萬元以下罰金。
前項之未遂犯罰之。
第1項之管制物品，由行政院依下列各款規定公告其管制品項及
管制方式：
一、為防止犯罪必要，禁止易供或常供犯罪使用之特定器物進口
    、出口。
二、為維護金融秩序或交易安全必要，禁止偽造、變造之各種貨
    幣及有價證券進口、出口。
三、為維護國民健康必要，禁止、限制特定物品或來自特定地區
    之物品進口。
四、為維護國內農業產業發展必要，禁止、限制來自特定地區或
    一定數額以上之動植物及其產製品進口。
五、為遵守條約協定、履行國際義務必要，禁止、限制一定物品
    之進口、出口。

附表：
編號 名稱及數量 備註 1 煙草29包（含包裝袋29只） 驗前合計淨重2919.14公克，鑑驗取用1.26公克，驗餘淨重2917.88公克，空包裝總重716.88公克，經鑑驗均含第二級毒品大麻成分 2 郵包紙箱2個 包裹本案大麻煙草包以供運輸所用之物 3 張民捷所有之OPPP廠牌行動電話1具（含門號0000000000號SIM卡1張） IMEI碼：00000000000000 4 宗志翔所有之ASUS廠牌行動電話1具（含門號0000000000號SIM卡1張） IMEI碼1：000000000000000 IMEI碼2：000000000000000